# 有限合伙企业资本到位的账务处理

提问人：meiyuejing 时间：2015-12-03 11:29:32
请教各位老师，新成立的有限合伙企业，资本到位的账务处理和一般企业有区别吗？做如下分录对吗？ 借：银行存款 贷：实收资本-合伙人A 实收资本-合伙人B

回答人：chenyiwei
首先，合伙企业是不使用“实收资本”这个科目名称的，可以使用“合伙人出资”。 其次，因为合伙企业的组织机构很灵活，因此对于接受合伙人的出资，合伙企业作为一个独立会计主体，应当站在其自身的立场上，对照《企业会计准则第 37 号——金融工具列报（ 2014 年修订）》第二章和第三章的规定，确定接受的出资应列报为其自身的权益还是金融负债，并据此在报表上进行恰当的列报和披露。

提问人：meiyuejing 时间：2015-12-04 12:53:45
感谢陈版主的答疑，我马上去看了《企业会计准则第 37 号——金融工具列报（ 2014 年修订）》第二章和第三章的规定，不是很明白，追问： 1.假设新成立的投资有限合伙企业由一个企业法人和两个自然人共同出资 1 亿，收到出资，我做如下分录对吗？ 借：银行存款 10000 万 贷： 合伙人出资-A公司（普通合伙人） 200 万 合伙人出资-B自然人（有限合伙人） 5800 万 合伙人出资-C自然人（有限合伙人） 3000 万 2.收到的 1 个亿全部用于收购（控股）一个新三板上市公司： 借：长期股权投资 10000 万 贷：银行存款 10000 万 这么处理对吗？ 3.在投资期间，财务核算是采用成本法还是权益法？ 请指教，谢谢！

回答人：chenyiwei
接受出资的账务处理本身没有问题，但要注意区分这里的合伙人出资是权益还是负债。对投资的核算取决于该合伙企业是否属于投资性主体、该股权投资的持有目的、是否对被投资公司具有控制、共同控制和重大影响。

提问人：meiyuejing 时间：2015-12-07 09:32:52
追问： 大家都懂的，在私营企业里，财务知晓权不高，很多信息不透明，老板就是以赚钱为目的，这笔投资我获得的信息就是控股收购新三板上市的一家公司，一两年内不会出售变现，我想知道，投资的分录， 借：长期股权投资 10000 万 贷：银行存款10000 万 没错吧？还有就是用成本法还是权益法合适？我想用成本法，这样核算比较简单，如果不考虑投资的实质，这样财务处理可以认可吗？ 还是麻烦陈版主帮忙答疑解惑，谢谢

回答人：chenyiwei
如果按照你楼上的说法，控股了该新三板挂牌公司，则应确认为长期股权投资按成本法核算。

提问人：lbwl 时间：2017-04-20 15:39:33
陈版，合伙企业收到的资本做为负债列报是不是他又存续期，但是一般的公司制企业他一般也会约定经营期间的，如果不是是出于什么考虑

回答人：chenyiwei
公司的经营期限可以通过股东会修改章程延长存续时间，理论上可以无限期存续。合伙企业一般不会无限期存续。

提问人：lbwl 时间：2017-04-20 18:35:25
那陈版实务中如何区分有限合伙企业收到的投资款是计入权益还是负债，主要依据投资协议里面哪些条款可以判断

回答人：chenyiwei
归根结底就是一条：有限合伙企业是否不可避免地要向合伙人支付现金或者进行其他方式的导致经济利益流出本合伙企业的分配，包括约定了明确到期日的分配和合同约定满足一定条件时必须进行的分配。

提问人：zhs7403 时间：2017-04-21 07:00:49
陈老师，按您的批复，是否 3 楼的分录中有限合伙人出资应作为债务？因为不满足《企业会计准则第 37 号——金融工具列报（ 2014 年修订）》第二章和第三章的规定。

回答人：chenyiwei
是，在合伙企业层面，优先级出资作为负债，劣后级出资作为权益。

提问人：traum312 时间：2018-05-04 14:03:55
那陈版，麻烦问一下，如果是做为A企业的员工持股平台而设立的合伙企业，对于持有A企业10%，未达到控股，合伙企业这笔是否应计入“长期股权投资”。 已知A企业未上市，有投资估值。

回答人：chenyiwei
持股平台本身对所持有的目标公司股权应作为金融资产核算。

提问人：charles_xq_wang 时间：2019-05-29 17:40:11
陈老师，请问，如果合伙协议中并没有约定有限合伙人可以优先从合伙企业中获取固定收益，即仅适用合伙企业法中的普通合伙人承担无限责任，有限合伙人承担有限责任，那么是不是有限合伙人的出资也作为权益？

回答人：chenyiwei
合伙企业中合伙人出资是归类为权益还是负债，并不取决于其在法律上是否承担无限责任。很多以对外投资为业的合伙企业，在合伙协议中都明确约定不得对外举债，因而事实上不会发生需承担无限责任的情况。仅仅依据“合伙企业法中的普通合伙人承担无限责任，有限合伙人承担有限责任”无法判断相关合伙人出资是作为负债还是权益，因为并不能直接据此得出普通合伙人的权益劣后于有限合伙人的结论。

提问人：charles_xq_wang 时间：2019-05-29 18:06:47
那在合伙协议没有对普通和有限合伙人的权益做出明确规定的情况下，我的理解是把普通和有限合伙人的出资都作为权益，陈老师您看我的理解对嘛？

回答人：chenyiwei
如果在收益分配、清算分配方面完全平权的，则均可作为权益。